
\vspace{1.8em}
\begin{minipage}{\textwidth}
\stepcounter{mallinumber}
\textbf{Tüüpsõnamall \arabic{mallinumber}\,\vadja{süsiin}}\\

\begin{sideways}
\begin{tabular}{l l}
muutvormimall & tunnused \\
\hline
\underline{süsi}\,+\,in & \textsc{ sg nom } \\
\underline{süsi}\,+\,ze & \textsc{ sg gen } \\
\underline{süsi}\,+\,isse & \textsc{ sg par } \\
\underline{süsi}\,+\,zese & \textsc{ sg ill } \\
\underline{süsi}\,+\,zez & \textsc{ sg ine } \\
\underline{süsi}\,+\,zess & \textsc{ sg ela } \\
\underline{süsi}\,+\,zelle & \textsc{ sg all } \\
\underline{süsi}\,+\,zell & \textsc{ sg ade } \\
\underline{süsi}\,+\,zelt & \textsc{ sg abl } \\
\underline{süsi}\,+\,zessi & \textsc{ sg tra } \\
\underline{süsi}\,+\,zessaa & \textsc{ sg ter } \\
\underline{süsi}\,+\,zeka & \textsc{ sg com } \\
\underline{süsi}\,+\,zed & \textsc{ pl nom } \\
\underline{süsi}\,+\,sije & \textsc{ pl gen } \\
\underline{süsi}\,+\,siit & \textsc{ pl par } \\
\underline{süsi}\,+\,siise & \textsc{ pl ill } \\
\underline{süsi}\,+\,siiz & \textsc{ pl ine } \\
\underline{süsi}\,+\,siiss & \textsc{ pl ela } \\
\underline{süsi}\,+\,siille & \textsc{ pl all } \\
\underline{süsi}\,+\,siill & \textsc{ pl ade } \\
\underline{süsi}\,+\,siilt & \textsc{ pl abl } \\
\underline{süsi}\,+\,siissi & \textsc{ pl tra } \\
\underline{süsi}\,+\,siissaa & \textsc{ pl ter } \\
\underline{süsi}\,+\,sijka & \textsc{ pl com } \\
\end{tabular}
\end{sideways}
\captionof{table}{Tüüpsõna \arabic{mallinumber}\,\textit{süsiin} ekstraheeritud muutvormimallid.}
\label{tab:tüüpsõnamall-süsiin}

\end{minipage}

 
\vspace{1em}
\noindent Tüüpsõna ei hõlma teisi lekseeme vormi\-sõnastikus.
